【裁判字號】    89,易,1511
【裁判日期】    891205
【裁判案由】    贓物
【裁判全文】
臺灣臺北地方法院刑事判決                        八十九年度易字第一五一一號
    公  訴  人  臺灣臺北地方法院檢察署檢察官
    被      告  乙○○
                甲○○
右列被告因贓物案件，經檢察官提起公訴（八十八年度偵字第一八六０三號），本院
判決如左：
    主  文
乙○○、甲○○收受贓物，各處有期徒刑肆月，如易科罰金，均以參佰元折算壹日。
    事  實
一、乙○○明知張東立（另案偵查中）所持有由真實姓名年籍不詳自稱「李進棋」之
    成年男子處取得之付款人華南商業銀行瑞祥分行、號碼ＤＢ0000000號支
    票一張（該支票為丁○○所有，於民國八十七年二月十日在台北市○○街附近失
    竊）係來路不明之贓物，竟於八十七年四月間某日，在台北縣蘆洲市○○路二二
    一巷三四號四樓處，向張東立借得該支票供己使用而收受之。而甲○○亦明知乙○○持有之該支票係來路不明之贓物，竟於同年四月二十二日，在甲○○之妻邱
    寶紅所經營之台北市○○路一九二號隨緣卡拉ＯＫ店內，向乙○○借得該支票而
    收受之。嗣因甲○○將該支票轉交予不知情之邱寶紅，邱寶紅填載金額新台幣（
    下同）九萬五千元交付予不知情之丙○○支付貨款，丙○○於八十七年九月四日
    至上海商業銀行南京東路分行提示該支票退票後，始為警查悉上情。
二、案經台北市政府警察局內湖分局報請台灣士林地方法院檢察署呈請台灣高等法院
    檢察署移轉台灣台北地方法院檢察署檢察官偵查起訴。
    理  由
一、訊據被告乙○○固承認分別於右揭時地向張東立借得收受該支票，再借予甲○○
    使用等情不諱，被告甲○○亦承認於右揭時地向乙○○借得收受該支票，轉交予
    其妻邱寶紅，邱寶紅再填載上開金額交付予丙○○支付貨款，但提示後遭退票之
    事實，然均否認有何贓物犯行，一致辯稱：不知該支票是贓物云云。經查：該支
    票確係證人丁○○所有，於八十七年二月十日在台北市○○街附近失竊，業經證
    人丁○○於警訊時證述無訛，並有該支票一張、退票理由單、掛失止付票據提示
    人資料查報表、遺失票據申報書、票據掛失止付通知書附卷可稽，是被告乙○○
    、甲○○所收受取得之上開支票確屬他人失竊之贓物。而被告乙○○係於右揭時
    間與張東立至上址，先由真實姓名年籍不詳自稱「李進棋」之成年男子將該支票
    交予張東立，被告乙○○再向張東立借得收受該支票等情，業據證人張東立證述
    在卷（見台灣台北地方法院檢察署偵查卷第三三頁反面）。又被告乙○○於警訊
    時稱：其知道該支票是有問題的，並告訴甲○○該支票可以向銀行照會，也可以
    使用，但必須在到期日前提領回來才不會出事情，所以甲○○知道該支票有問題
    ，並告訴其過段時間就會將支票提領回來云云（見台灣士林地方法院檢察署偵查
    卷第九頁反面、第十頁）。於檢察官偵查時亦陳稱：其知道該支票有問題，來路
    不明，張東立有說不可以提示，其也有向甲○○強調不可提示，否則會出事云云
    （見台灣士林地方法院檢察署偵查卷第三八頁、台灣台北地方法院檢察署偵查卷
    第十七頁、六四頁反面）。證人即被告甲○○之妻邱寶紅亦證稱：被告乙○○只
    告知她先生該支票不可提示等語（見台灣台北地方法院檢察署偵查卷第十八頁）
    。則被告乙○○既知道該支票有問題，不可提示，否則會出事，屬來路不明之支
    票，且無需任何對價即可取得，竟仍予收受，並將此事告知予被告甲○○，被告
    甲○○亦知道該支票有問題，不可以提示，亦無需支付對價即可取得，猶予以收
    受，主觀上自有贓物之認識並有收受贓物之故意，被告乙○○、甲○○所辯，尚
    無可採。本件事證已臻明確，被告二人犯行洵堪認定，應依法論科。
二、核被告二人所為，均係犯刑法第三百四十九條第一項之收受贓物罪。爰審酌被告
    二人之犯罪動機、目的、手段、品行、智識程度、犯罪所生之危害及犯罪後之態
    度等一切情狀，分別量處如主文所示之刑，並諭知易科罰金之折算標準。
據上論斷，應依刑事訴訟法第二百九十九條第一項前段、刑法第三百四十九條第一項
、第四十一條，罰金罰鍰提高標準條例第一條前段、第二條，判決如主文。
本案經檢察官楊榮宗到庭執行職務
中    華    民    國      八十九    年    十二      月      五         日
                                      臺灣臺北地方法院刑事第五庭
                                            法  官  陳容正
右正本證明與原本無異。
如不服本判決，應於判決送達後十日內向本院提出上訴狀 (應附繕本) ，上訴於臺灣
高等法院。
                                            書記官  林妙穗
中      華      民      國      八十九      年    十二    月  十三    日
附錄本案論罪科刑法條全文
刑法第三百四十九條第一項
收受贓物者，處三年以下有期徒刑、拘役或五百元以下罰金。


司法院資訊處製作；財團法人民間司法改革基金會備份。
